sl-SI: Konfiguracija čepov: Rezila; V-oblika (chevron); Stožčasto; Mešano (stožčasto in rezila); Okroglo; Na navoj; Kratko kovinsko; Trizvezdno; Guma za umetno travo; Drugo
ro-RO: Configurație a crampoanelor: Lamelare; În V (Chevron); Conice; Mixtă (conice și lamelare); Rotunde; Înșurubabile; Metalice scurte; Tri-star; Cauciuc pentru gazon artificial; Altele
ko: 스터드 구성: 블레이드; 쉐브론; 원뿔형; 혼합형(원뿔 및 블레이드); 라운드형; 나사형; 짧은 금속형; 트라이스타; 잔디용 고무; 기타
sk-SK: Konfigurácia klinca: Čepeľové; V tvare šípky (Chevron); Kužeľovité; Zmiešané (kužeľovité a čepeľové); Okrúhle; Skrutkovacie; Krátke kovové; Trojcípa hviezda; Gumené na umelú trávu (Turf); Iné
cs: Konfigurace hřebů: Čepelové; Šípové; Kónické; Kombinované (kónické a čepelové); Kulaté; Šroubovací; Krátké kovové; Trojcípé; Gumové na umělou trávu; Jiné
nb: Knottekonfigurasjon: Blad; Vinkel; Konisk; Blandet (konisk og blad); Rund; Skruefeste; Kort metall; Tri-star; Gummi for kunstgress; Annet
zh-CN: 鞋钉配置: 刀钉; 人字形; 圆锥形; 混合型（圆锥钉和刀钉）; 圆形; 旋入式; 短金属; 三芒星形; 橡胶碎钉; 其他
th: รูปแบบปุ่มสตั๊ด: แบบใบมีด; รูปตัววี; ทรงกรวย; แบบผสม (ทรงกรวยและใบมีด); ทรงกลม; แบบขันสกรู; โลหะสั้น; สามแฉก; ยางร้อยปุ่ม; อื่นๆ
sv: Utformning av dubb: Blad; V-formad; Konisk; Blandad (konisk och blad); Rund; Skruvad; Kort metall; Treuddig; Konstgräsgummi; Övrigt
pl: Konfiguracja kołków: Płaskie; W kształcie litery V; Stożkowe; Mieszane (stożkowe i płaskie); Okrągłe; Wkręcane; Krótkie metalowe; Trójkątne; Gumowe na sztuczną trawę (turfy); Inna
ru: Конфигурация шпилек: Лезвие; Шеврон; Конические; Смешанные (конические и плоские); Круглые; Винтовые; Короткие металлические; Трехлучевые; Резиновые для газона; Другая
pt-PT: Configuração dos pitões: Lâmina; Chevron; Cónico; Misto (cónico e lâmina); Redondo; De enroscar; Metal curto; Tri-star; Borracha para relva artificial; Outro
nl: Noppenconfiguratie: Mesvormig; Chevron; Kegelvormig; Mix (kegel- en mesvormig); Rond; Inschroef; Kort metaal; Driester; Kunstgrasrubber; Overig
hu: Szegecs konfigurálása: Pengés; Ék alakú; Kúpos; Vegyes (kúpos és pengés); Kerek; Becsavarható; Rövid fém; Háromágú csillag; Műfüves gumi; Egyéb
tr: Çivi konfigürasyonu: Bıçak; Şivron; Konik; Karışık (konik ve bıçak); Yuvarlak; Vidalı; Kısa metal; Üç yıldız; Çim saha kauçuğu; Diğer
el: Διαμόρφωση καρφιών: Λεπίδα; Σχήμα V; Κωνικό; Μικτό (κωνικό και λεπίδα); Στρογγυλό; Βιδωτό; Κοντό μεταλλικό; Τριπλός αστέρας; Καουτσούκ για χλοοτάπητα; Άλλο
de: Stollenkonfiguration: Lamelle; Chevron; Kegelförmig; Gemischt (kegelförmig und Lamelle); Rund; Schraubbar; Kurzes Metall; Dreistern; Turf-Gummi; Sonstige
ja: スタッド構造: ブレード; シェブロン; コニカル; 混合 (コニカルとブレード); ラウンド; ねじ込み式; ショートメタル; トライスター; ターフラバー; その他
vi: Cấu hình mũ đinh: Lưỡi dao; Chữ V; Hình nón; Hỗn hợp (hình nón và lưỡi dao); Tròn; Bắt vít; Kim loại ngắn; Hình sao ba cánh; Cao su sân cỏ; Khác
en: Stud configuration: Blade; Chevron; Conical; Mixed (conical and blade); Round; Screw-in; Short metal; Tri-star; Turf rubber; Other
pt-BR: Configuração dos pinos: Lâmina; Chevron; Cônico; Misto (cônico e lâmina); Redondo; De rosca; Metal curto; Três pontas; Borracha para grama sintética; Outros
hr-HR: Konfiguracija zakovica: Lamelirani; U obliku slova V; Stožasti; Mješoviti (stožasti i lamelirani); Okrugli; Na uvrtanje; Kratki metalni; Trokraki; Guma za umjetnu travu; Ostalo
fi: Nastojen konfiguraatio: Terä; V-kuvio; Kartiomainen; Yhdistelmä (kartiomainen ja terä); Pyöreä; Kierrettävä; Lyhyt metalli; Kolmisakarainen; Tekonurmikumi; Muu
fr: Disposition des goujons: Lamelle; Chevron; Conique; Mixte (conique et lamelle); Rond; À visser; Métal court; Tri-star; Caoutchouc pour gazon; Autre
it: Configurazione delle borchie: Lama; Chevron; Conico; Misto (conico e a lama); Rotondo; A vite; Metallo corto; A tre punte; Gomma per erba sintetica; Altro
zh-TW: 螺栓配置: 刀片型; V 字型; 圓錐型; 混合型 (圓錐和刀片); 圓型; 旋入式; 短金屬; 三芒星型; 人工草皮橡膠; 其他
bg-BG: Конфигурация на шиповете: Бутони тип острие; Шеврон; Конични; Смесени (конични и тип острие); Кръгъл; На винт; Къси метални; Трилъчеви; Гумени за изкуствена трева; Друго
da: Konfiguration af knopper: Blad; V-formet; Konisk; Blandet (konisk og blad); Rund; Skrues i; Kort metal; Trestjernet; Gummi til kunstgræs; Andet
es: Configuración del taco: De cuchilla; Chevrón; Cónico; Mixto (cónico y de cuchilla); Redondo; Atornillable; De metal corto; Tristar; Goma para césped sintético; Otro
lt-LT: Smaigų konfigūracija: Ilgos formos („Blade“); V formos; Kūginiai; Mišrūs (kūginiai ir ilgi); Apvalūs; Įsukami; Trumpi metaliniai; Trijų atšakų; Guminiai dangai („Turf“); Kita